【裁判字號】    97,台上,4202
【裁判日期】    970904
【裁判案由】    違反槍砲彈藥刀械管制條例
【裁判全文】
最高法院刑事判決            九十七年度台上字第四二０二號
上  訴  人  甲○○
上列上訴人因違反槍砲彈藥刀械管制條例案件，不服台灣高等法
院中華民國九十七年六月十日第二審更審判決（九十六年度上更
(二)字第三八一號，起訴案號：台灣士林地方法院檢察署九十二年
度偵字第四七二九、六四四七號），提起上訴，本院判決如下：
    主  文
上訴駁回。
    理  由
按刑事訴訟法第三百七十七條規定，上訴於第三審法院，非以判
決違背法令為理由，不得為之。是提起第三審上訴，應以原判決
違背法令為理由，係屬法定要件。如果上訴理由書狀並未依據卷
內訴訟資料，具體指摘原判決不適用何種法則或如何適用不當，
或所指摘原判決違法情事，顯與法律規定得為第三審上訴理由之
違法情形，不相適合時，均應認其上訴為違背法律上之程式，予
以駁回。本件原審經審理結果，認為上訴人甲○○違反槍砲彈藥
刀械管制條例之犯行明確，因而撤銷第一審科刑之判決，經比較
槍砲彈藥刀械管制條例及刑法之新舊規定後，改判依想像競合犯
、修正前刑法牽連犯規定，從一重仍論處上訴人共同未經許可，
持有可發射子彈具有殺傷力之改造手槍（累犯）罪刑，已詳敘其
調查、取捨證據之結果及憑以認定犯罪事實之心證理由。並就上
訴人否認之供詞及其所辯各語認非可採，予以論述。經核所為論
敘均與卷內證據資料相符，從形式上觀察，並無認定事實不依證
據或有何採證違背證據法則等違法情形存在。原判決事實認定上
訴人與蔡辰鑫，因蔡某向陳璁澓討債之糾紛，二人於案發當時（
民國九十二年五月十二日上午三時許），在台北市○○路六九六
號五樓星園餐聽鳳梨廳，基於共同犯意聯絡，未經許可，分持仿
BERETTA 廠84型半自動手槍換裝土造金屬槍管而成，口徑０．三
八吋，具有殺傷力之改造手槍、不詳型式，口徑九MM，具有殺傷
力之改造手槍各一支及子彈五顆，上訴人並持槍、彈朝天花板射
擊一發，對在場之陳璁澓、湯申忠、高德義等人施以恐嚇，嗣於
雙方搶奪槍、彈期間，上訴人與蔡辰鑫又陸續射擊二發等情。其
中關於渠等先射擊天花板一槍之事實，原判決理由已援引證人即
台北市政府警察局鑑識中心人員曾春僑於第一審之供證為其憑據
，並無理由不備之違法。至上訴人與蔡辰鑫嗣又射擊二發，究係
何者擊中餐桌及何者擊中湯申忠等枝節，因與上訴人本件共同未
經許可，持有具殺傷力改造手槍罪之認定無涉，原判決對之未特
加說明，要不能認有理由不備之違誤。是上訴意旨執以指摘原判
決違背法令，核與法律規定得為第三審上訴理由之違法情形，不
相適合。而其餘上訴意旨，則係就屬原審採證認事職權之行使及
原判決已說明事項，徒憑己見，任意指摘，且仍為單純事實之爭
執，均不能認係適法之第三審上訴理由。依上揭說明，本件未經
許可，持有槍、彈部分之上訴違背法律上之程式，應予駁回。原
判決認上訴人尚牽連犯刑法第三百零五條之恐嚇危害安全罪，核
屬刑事訴訟法第三百七十六條第一款不得上訴第三審之案件，其
重罪（未經許可，持有具殺傷力改造手槍及子彈）部分，上訴既
不合法，則該輕罪部分即無從適用審判不可分原則，併為實體上
審理，亦應從程序上予以駁回。
據上論結，應依刑事訴訟法第三百九十五條前段，判決如主文。
中    華    民    國  九十七  年    九    月    四    日
                      最高法院刑事第四庭
                          審判長法官  張  淳  淙
                                法官  劉  介  民
                                法官  張  春  福
                                法官  林  俊  益
                                法官  徐  文  亮
      本件正本證明與原本無異
                                      書  記  官
中    華    民    國  九十七  年    九    月   十一   日
                                                     Ｒ


司法院資訊處製作；財團法人民間司法改革基金會備份。
